# 关于现金流量表附表编制合并报表的问题

提问人：rxj82 时间：2015-08-04 21:10:07
7 月 1 日，A公司以公司整体作价出资成为甲公司的全资子公司，属于非同一控制下的企业合并，甲公司增加实收资本，不存在现金交换，除A公司外甲公司无其他子公司。那么 7 月 1 日合并日编制合并报表的话，合并资产负债表期末数把A公司的资产与负债期末数并入，合并资产负债表年初数仍然是甲公司的原年初数（非同一控制合并报表不调年初）。这样，编制合并现金流量补充资料，将净利润调节为经营活动现金流量时，由于是合并日合并报表，不存在需要合并的A公司现金流变动数据，合并现金流量补充资料将净利润调节为经营活动现金流量的数据和甲公司1-6月的数据一样，这样子的话，个人感觉和合并资产负债表的年初数期末数钩稽关系对不上了，比如经营性应收项目，年初数是仅仅甲公司的，期末数合并了子公司的，而“经营性应收项目的减少（增加以“－”号填列）”仅仅是甲公司的数据，两者不是对不上了？？这样子对吗?还是上述合并过程做错了？
另外，发行股票的作为对价取得子公司，子公司的期初现金是不是作为合并报表的“收到其他与筹资活动有关的现金”列示？

回答人：chenyiwei
1 、这样的结果是合理的。合并现金流量表的补充资料中，对于存货、经营性应收应付项目增减变动等项目，需剔除因合并范围变动等非经营活动因素导致的增减变动，导致这些项目的金额不一定等于合并资产负债表中相应项目的年初年末差额。 2 、发行股票的作为对价取得子公司，子公司的期初现金仍作为“收到的其他与投资活动有关的现金”，因为这首先体现为一项企业合并。

提问人：sunyou 时间：2016-03-13 19:51:49
陈版，问一下，合并现金流量表附表的时候要将净利润抵消，使其等于利润表，这个分录怎么能做平

回答人：chenyiwei
直接从合并利润表中引用过来就可以了，没有必要编制抵销分录吧。间接法部分的调整抵消很多不能用借贷平衡的分录来体现，因为间接法只是体现了经营活动，没有体现其他两项活动。